# 请教各位老师：关于资产组出资-评估审计

提问人：tubbno1 时间：2012-10-30 09:48:09
企业拟以资产组出资（资产-存货、固定资产 搭配相关往来），出资方为国资 评估：拟采用收益法和成本法两种方法，采用收益法的前提是资产和负债的匹配性能够产生可确认的现金流
问题 1 ：是否需要审计报告，考虑收益法报表的真实可靠，我的理解是需要一份审计报告作为基础。咨询审计机构，由于报表的编制由企业提供，因此审计只能出具审阅报告而非审计报告，我认为对于评估工作的参考意义不大。但强制要求审计报告，缺乏法规依据。那么如果需要审计报告，我们的依据是什么。
问题 2 ：资产组出资可视同净资产出资，《公司法》中并没有在出资形式中提及净资产出资形式，各地工商部门可认可的程度不一，对这种情况的验资，作为评估机构该如何向企业做出合理建议。
谢谢各位高手指点。

回答人：chenyiwei
“资产组出资”在工商方面可能遇到较大的障碍，因为该资产组中可能存在目前法规不接受作为出资的资产，如对第三方的债权、被设定担保的资产等，另外负债也是不能作为出资的。因为这是出资而不是在改制、合并、分立中“以净资产折合股份”，因此需要逐项检查其中的各单项资产是否可作为出资。